【裁判字號】    98,訴,2247
【裁判日期】    980804
【裁判案由】    毒品危害防制條例
【裁判全文】
臺灣臺中地方法院刑事判決              98年度訴字第2247號
公  訴  人  臺灣臺中地方法院檢察署檢察官
被      告  甲○○
上列被告因違反毒品危害防制條例案件，經檢察官提起公訴（98
年度毒偵字第1682號），被告於準備程序中就被訴事實為有罪之
陳述，經告以簡式審判之旨，並聽取意見後，本院合議庭裁定由
受命法官獨任進行簡式審判程序，判決如下：
    主    文
甲○○施用第二級毒品，處有期徒刑肆月，扣案之第二級毒品甲
基安非他命包（合計驗餘淨重：點公克）沒收銷燬
之，扣案之甲基安非他命吸食器壹個，沒收之。又施用第一級毒
品，處有期徒刑捌月，扣案之藥缽壹組、藥勺壹支、注射針筒貳
支，均沒收。應執行有期徒刑拾月，扣案之第二級毒品甲基安非
他命包（合計驗餘淨重：點公克）沒收銷燬之；扣
案之甲基安非他命吸食器壹個、藥缽壹組、藥勺壹支、注射針筒
貳支，均沒收。
    犯 罪 事 實
一、甲○○前因施用毒品案件，經本院裁定令入勒戒處所施以觀
    察、勒戒，因認無繼續施用毒品之傾向，於民國97年7月11
    日執行完畢釋放。詎仍不知悔改，復基於施用第二級毒品之
    犯意，於98年4月26日某時許，在其位於臺中市○區○○街
    99巷6號3樓住處，以將甲基安非他命放入玻璃球吸食器點火
    燃燒生煙吸取煙氣之方式，施用第二級毒品甲基安非他命1
    次；又另基於施用第一級毒品之犯意，於98年4月28日上午
    某時許，在上址，以將海洛因摻水置入注射針筒內，以注射
    針筒注射之方式，施用第一級毒品海洛因1次。嗣於98年4月
    28日下午2時27分許，由員警持搜索票至上址查獲，經其同
    意採集其尿液送驗結果，呈可待因、嗎啡、安非他命、甲基
    安非他命陽性反應，並於上開住處扣得甲○○所有供施用之
    第二級毒品甲基安非他命3包（合計送驗淨重：3.3359公克
    ；合計驗餘淨重：3.3333公克）、甲基安非他命吸食器1個
    ，及其所有供施用第一級毒品用之藥缽1組、藥勺1支、注射
    針筒2支。
二、案經臺中縣警察局烏日分局報告臺灣臺中地方法院檢察署檢
    察官偵查起訴。
    理    由
一、訊據被告甲○○對其於前揭時、地，分別第二級毒品甲基安
    非他命及施用第一級毒品海洛因各1次之犯罪事實坦承不諱
    ，且其為警查獲時，所採尿液送中山醫學大學附設醫院檢驗
    結果，呈可待因、嗎啡、安非他命、甲基安非他命陽性反應
    等情，有該院檢驗科藥物檢測中心出具之尿液檢驗報告1紙
    存卷可稽，並有扣案之注射針筒2支、藥缽1組、藥勺1支及
    甲基安非他命吸食器1個可資佐證。此外，扣案之結晶體3包
    經送請行政院衛生署草屯療養院鑑定結果，均確含甲基安非
    他命成分（合計送驗淨重：3.3359公克；合計驗餘淨重：3.
    3333公克），有該院98年5月18日草療鑑字第0980500103號
    鑑定書在卷可憑。又海洛因施用入人體後水解還原成嗎啡，
    再循嗎啡之代謝方式排出體外，已據行政院衛生署藥物食品
    檢驗局（81）藥檢壹字第006431號函說明綦詳；又按人體施
    用安非他命後，主要代謝物中有未改變形態之安非他命，而
    無甲基安非他命之代謝物；而人體施用甲基安非他命後，主
    要代謝物中會呈甲基安非他命及安非他命陽性反應，復有法
    務部調查局93年5月4日調科壹字第09 362413980號函釋綦詳
    ，顯見被告關於曾於上開時、地分別施用第一級毒品海洛因
    、第二級毒品甲基安非他命各1次之自白，應與事實相符。
二、被告前因施用毒品案件，經本院裁定令入勒戒處所施以觀察
    、勒戒，因認無繼續施用毒品之傾向，於97年7月11日執行
    完畢釋放，其於5年內再犯本案，依毒品危害防制條例第23
    條第2項之規定，應依法追訴處罰。本件事證明確，被告施
    用第一級毒品海洛因、第二級甲基安非他命各1次之犯行，
    洵堪認定，應依法論科。
三、核被告甲○○所為，係違反毒品危害防制條例第10條第1項
    之施用第一級毒品罪及同條例第2項之施用第二級毒品罪。
    被告因施用而持有毒品行為，本應以持有論，惟持有後進而
    施用，其持有之低度行為應被施用之高度行為所吸收，故不
    再另論其持有毒品罪。又被告所犯上開2罪，犯意各別，行
    為互殊，應予分論併罰。爰審酌被告施用毒品，於前經觀察
    、勒戒後，仍不知戒惕，無視於毒品對於自身健康之戕害及
    國家對於杜絕毒品犯罪之禁令，不知戒除惡習，惡性非輕，
    然念及坦承犯行，態度良好，其施用毒品並無危害他人及其
    犯罪之動機、目的及手段等一切情狀，分別量處如主文所示
    之刑，並定其應執行之刑，以資懲儆。另扣案之注射針筒2
    支、藥缽1組、藥勺1支為被告所有供其施用第一級毒品海洛
    因之用，另甲基安非他命吸食器1個，為被告所有供其施用
    第二級毒品甲基安非他命之用，業據被告坦承在卷，均爰依
    刑法第38條第1項第2款之規定宣告沒收之；又扣案之甲基安
    非他命3包（合計送驗淨重：3.3359公克；合計驗餘淨重：3
    .3333 公克），為被告所有供其施用之第二級毒品毒品，業
    經其自陳明確，應依毒品危害防制條例第18條第1項前段之
    規定，沒收銷燬之。另扣案之電子磅秤1個、ANYCALL廠牌行
    動電話（序號分別為000000000000000號及000000000000000
    號、內含門號0000000000號及0000000000號SIM卡）2支，被
    告雖自承為其所有，然否認與本案施用第一、二級毒品有關
    ，復無積極證據證明與本案犯罪有關，難認與被告犯本案之
    罪有何關聯，自無從附隨於上開犯罪主刑項下而為從刑之宣
    告，併此敘明。
據上論斷，應依刑事訴訟法第273條之1第1項、第299條第1項前
段，毒品危害防制條例第10條第1項、第2項、第18條第1項前段
，刑法第11條、第51條第5款、第38條第1項第2款，判決如主文
。
本案經檢察官乙○○到庭執行職務。
中    華    民    國    98    年     8    月    4     日
                    刑事第三庭  法  官  李慧瑜
上正本證明與原本無異。
如不服本判決，應於收受送達後10日內向本院提出上訴書狀（應
敘述具體理由並附繕本）。
上訴書狀如未敘述理由，應於上訴期間屆滿後20日內補提理由書
於本院。
                                書記官  陳青瑜
中    華    民    國    98    年     8    月    4     日
附錄論罪科刑法條
毒品危害防制條例第10條
施用第一級毒品者，處 6 月以上 5 年以下有期徒刑。
施用第二級毒品者，處 3 年以下有期徒刑。


司法院資訊處製作；財團法人民間司法改革基金會備份。
